臺灣新竹地方法院刑事判決　　　　　　　　　　　　　九十三年度易字第三六四號
　　公　訴　人　臺灣新竹地方法院檢察署檢察官
　　被　　　告　甲○○
右列被告因違反毒品危害防制條例案件，經檢察官提起公訴（九十三年度毒偵字第五
五四號），本院依簡式審判程序判決如左：
    主  文
甲○○連續施用第二級毒品，累犯，處有期徒刑壹年貳月。扣案之安非他命殘渣袋
個均沒收銷燬之；吸食器壹組沒收之。
    事  實
一、甲○○前曾於民國九十年間因違反毒品危害防制條例案件，經本院竹東簡易庭於
    九十年十二月十八日以九十年度竹東簡字第一九五號刑事簡易判決判處有期徒刑
    六月，於九十一年一月十四日確定，並於九十二年八月十五日執行完畢。又其前
    曾於八十七年間因施用毒品案件，經臺灣板橋地方法院檢察署檢察官聲請，而經
    臺灣板橋地方法院裁定送勒戒處所觀察、勒戒，旋因觀察、勒戒後，因認有繼續
    施用毒品傾向，再經臺灣板橋地方法院檢察署檢察官聲請，而經臺灣板橋地方法
    院以八十七年度毒聲字第一八九六號裁定令入戒治處所施以強制戒治一年，嗣因
    執行屆滿三月且成效評定合格，復經臺灣板橋地方法院檢察署檢察官聲請，而經
    臺灣板橋地方法院以八十八年度毒聲字第一二三六號裁定停止戒治，所餘戒治期
    間交付保護管束。再因甲○○於保護管束期間，復有施用毒品之行為，違反保護
    管束期間應遵守事項情節重大，又經臺灣板橋地方法院檢察署檢察官聲請，而經
    臺灣板橋地方法院以八十八年度毒聲字第三七三一號裁定撤銷停止戒治，令入戒
    治處所施以強制戒治，於八十九年三月十日強制戒治處分執行完畢，並經臺灣板
    橋地方法院檢察署檢察官於八十九年十二月二十六日以八十九年度戒毒偵字第八
    九五號為不起處分確定。又甲○○復於前揭不起訴處分後五年內之九十年間，因
    施用第二級毒品安非他命案件，經臺灣新竹地方法院檢察署檢察官聲請，而經本
    院於九十年六月二十七日以九十年度毒聲字第九○七號裁定令入戒治處所施以強
    制戒治一年，於九十一年九月二十二日強制戒治處分執行完畢。其此部分施用第
    二級毒品安非他命之犯行，並經臺灣新竹地方法院檢察署檢察官以九十年度毒偵
    字第一○七號聲請簡易判決處刑，而經本院於九十年六月一日以九十年度竹北簡
    字第一二一號刑事簡易判決判處有期徒刑五月，於九十年六月二十九日確定。甲
    ○○再因自前揭判決確定後起至九十年九月二十三日止施用第二級毒品安非他命
    案件，經臺灣新竹地方法院檢察署檢察官以九十年度毒偵字第一五三九號聲請簡
    易判決處刑，而經本院於九十年十二月十八日以九十年度竹東簡字第一九五號刑
    事簡易判決判處有期徒刑六月，於九十一年一月十四日確定。
二、惟甲○○猶不知悔改，於前案強制戒治執行完畢後五年內，又基於施用第二級毒
    品安非他命之概括犯意，自九十二年九月間某日某時起至九十三年五月二十日八
    時十分前之同日某時止，在友人之不詳住處及位於新竹縣竹東鎮○○路○段二百
    六十五號處之愛的美汽車旅館五○八號房等處，以將安非他命置放玻璃球中用火
    燒烤，讓其溶化起煙霧，再以吸食器吸食所產生之煙霧之方式，連續施用第二級
    毒品安非他命多次。嗣於九十三年五月二十日八時十分許，在位於上址之愛的美
    汽車旅館五○八號房內查獲，並在上揭處所之冰箱內扣得甲○○所有且供其為上
    揭施用第二級毒品安非他命所用之吸食器一組及殘渣袋一個等物，另自甲○○所
    攜帶皮包中扣得甲○○所有且供其為上揭施用第二級毒品安非他命所用之殘渣袋
    二個等物。
三、案經新竹縣警察局竹東分局報請臺灣新竹地方法院檢察署檢察官偵查起訴。
    理  由
一、本件被告甲○○所犯為毒品危害防制條例第十條第二項之施用第二級毒品安非他
    命罪，非死刑、無期徒刑、最輕本刑為三年以上有期徒刑之罪，或高等法院管轄
    第一審之案件，被告於本院準備程序進行中，就被訴事實為有罪之陳述，經本院
    合議庭認合於新修正刑事訴訟法第二百七十三條之一第一項之規定，裁定進行簡
    式審判程序，合先敘明。
二、訊據被告甲○○對於右揭時地以如事實欄所述方式，連續施用第二級毒品安非他
    命等情坦承不諱（見本院卷第三二頁），且被告為警查獲後所採集之尿液經送驗
    結果，確呈安非他命陽性反應及甲基安非他命陽性反應等情，有姓名代號對照表
    及昭信科技顧問股份有限公司濫用藥物陽性檢體檢驗報告各一份在卷足稽（見九
    十三年度毒偵字第五五四號卷第五九、六○頁），並有自查獲地點冰箱內所扣得
    之吸食器一組及殘渣袋一個，暨自被告所攜帶皮包中所扣得之殘渣袋二個等物扣
    案足資佐證（九十三年度保管字第○六六七號，扣押物品照片及扣押物品清單分
    別見九十三年度毒偵字第五五四號卷第十八、五七頁），足見被告所為前開自白
    ，確與事實相符而堪採信。再者，被告前曾於八十七年間因施用毒品案件，經臺
    灣板橋地方法院檢察署檢察官聲請，而經臺灣板橋地方法院裁定送勒戒處所觀察
    、勒戒，旋因觀察、勒戒後，因認有繼續施用毒品傾向，再經臺灣板橋地方法院
    檢察署檢察官聲請，而經臺灣板橋地方法院以八十七年度毒聲字第一八九六號裁
    定令入戒治處所施以強制戒治一年，嗣因執行屆滿三月且成效評定合格，復經臺
    灣板橋地方法院檢察署檢察官聲請，而經臺灣板橋地方法院以八十八年度毒聲字
    第一二三六號裁定停止戒治，所餘戒治期間交付保護管束。再因甲○○於保護管
    束期間，復有施用毒品之行為，違反保護管束期間應遵守事項情節重大，經臺灣
    板橋地方法院檢察署檢察官聲請，而經臺灣板橋地方法院以八十八年度毒聲字第
    三七三一號裁定撤銷停止戒治，令入戒治處所施以強制戒治，於八十九年三月十
    日強制戒治處分執行完畢，並經臺灣板橋地方法院檢察署檢察官於八十九年十二
    月二十六日以八十九年度戒毒偵字第八九五號為不起處分確定。又甲○○復於前
    揭不起訴處分後五年內之九十年間，因施用第二級毒品安非他命案件，經臺灣新
    竹地方法院檢察署檢察官聲請，而經本院於九十年六月二十七日以九十年度毒聲
    字第九○七號裁定令入戒治處所施以強制戒治一年，於九十一年九月二十二日強
    制戒治處分執行完畢。其此部分施用第二級毒品安非他命之犯行，並經臺灣新竹
    地方法院檢察署檢察官以九十年度毒偵字第一○七號聲請簡易判決處刑，而經本
    院於九十年六月一日以九十年度竹北簡字第一二一號刑事簡易判決判處有期徒刑
    五月，於九十年六月二十九日確定。被告再因自前揭判決確定後起至九十年九月
    二十三日止施用第二級毒品安非他命案件，經臺灣新竹地方法院檢察署檢察官以
    九十年度毒偵字第一五三九號聲請簡易判決處刑，而經本院於九十年十二月十八
    日以九十年度竹東簡字第一九五號刑事簡易判決判處有期徒刑六月，於九十一年
    一月十四日確定等情，亦有臺灣新竹地方法院檢察署刑案資料查註紀錄表、全國
    施用毒品案件紀錄表、受觀察勒戒人毒品及前科紀錄簡列表、法務部全國檢察官
    線上查詢刑案人犯在監所最新資料表、臺灣板橋地方法院檢察署檢察官八十九年
    度戒毒偵字第八九五號不起訴處分書、臺灣新竹地方法院檢察署檢察官九十年度
    毒偵字第一○七號聲請簡易判決處刑書、九十年度毒偵字第一五三九號聲請簡易
    判決處刑書及臺灣高等法院被告全國前案紀錄表各一份等在卷足憑（見九十三年
    度毒偵字第五五四號第四九至五四、六一至六七頁、本院卷第五至七、九、十、
    十四至十六頁）。綜上，本案事證已臻明確，被告於前案強制戒治處分執行完畢
    後五年內，再犯施用第二級毒品安非他命之犯行洵堪認定，應予依法論科。
三、按安非他命屬毒品危害防制條例第二條第二項第二款所列之第二級毒品，核被告
    甲○○所為，係犯毒品危害防制條例第十條第二項之施用第二級毒品罪。又新修
    正之毒品危害防制條例於九十二年七月九日修正公布，依該條例第三十六條之自
    公布後六個月施行之規定內容，於九十三年一月九日施行。而被告係自九十二年
    九月間某日某時起至九十三年五月二十日八時十分前之同日某時止，連續施用第
    二級毒品安非他命，是以被告最後一次施用第二級毒品安非他命當時，新修正之
    毒品危害防制條例業已施行，是以被告所為前揭施用第二級毒品安非他命之犯行
    自應適用新修正之毒品危害防制條例第十條第二項之規定。又被告持有第二級毒
    品安非他命後，進而施用，其持有第二級毒品之低度行為，應為施用之高度行為
    所吸收，爰不另論其持有第二級毒品罪。又被告所為先後多次施用第二級毒品安
    非他命犯行，時間緊接，犯罪構成要件相同，顯係基於概括犯意而為，應依連續
    犯之規定，論以一施用第二級毒品罪，並加重其刑。又被告前曾於九十年間因違
    反毒品危害防制條例案件，經本院竹東簡易庭於九十年十二月十八日以九十年度
    竹東簡字第一九五號刑事簡易判決判處有期徒刑六月，於九十一年一月十四日確
    定，並於九十二年八月十五日執行完畢等情，有臺灣新竹地方法院檢察署刑案資
    料查註紀錄表及臺灣高等法院被告全國前案紀錄表各一份在卷足參（見九十三年
    度毒偵字第五五四號卷第五十頁、本院卷第六、七頁），其於五年以內再犯本件
    有期徒刑以上之罪，為累犯，應依刑法第四十七條規定加重其刑，並遞加重之。
    爰審酌被告歷經一次觀察、勒戒，二次強制戒治，猶不知悔悟，再犯本件，顯然
    自制力薄弱，其所為係戕害自身身心健康，施用毒品期間長達八個月、犯罪手段
    、情節、所生危害，犯後坦承犯行，態度良好等一切情狀，量處如主文所示之刑
    ，以資懲儆。
四、扣案之安非他命殘渣袋三個，因與安非他命已無法析離，應均依毒品危害防制條
    例第十八條第一項前段之規定沒收銷燬之。又扣案之吸食器一組，為被告所有且
    係供其為上揭施用第二級毒品安非他命犯行時所用之物等情，業據被告供述在卷
    （見本院卷第四一頁），爰依刑法第三十八條第一項第二款之規定宣告沒收之。
據上論斷，應依刑事訴訟法第二百七十三條之一第一項、第二百九十九條第一項前段
，修正後毒品危害防制條例第十條第二項、第十八條第一項前段，刑法第十一條前段
、第五十六條、第四十七條、第三十八條第一項第二款，判決如主文。
本案經檢察官林李嘉到庭執行職務。
中　　　華　　　民　　　國　　九十三　　年　　　八　　　月　　二十七　　日
                                    臺灣新竹地方法院刑事第五庭
                                            法  官  楊惠芬
右正本證明與原本無異。
如不服本判決，應於判決送達後十日內向本院提出上訴狀( 應附繕本 )，上訴於臺灣
高等法院。
                                            書記官  汪淑菁
中　　　華　　　民　　　國　　九十三　　年　　　八　　　月　　二十七　　日
附錄本案論罪科刑法條全文：
毒品危害防制條例第十條第二項：
施用第二級毒品者，處三年以下有期徒刑。
